【裁判字號】    91,交易,468
【裁判日期】    920103
【裁判案由】    公共危險
【裁判全文】
臺灣臺中地方法院刑事判決                        九十一年度交易字第四六八號
    公  訴  人  臺灣臺中地方法院檢察署檢察官
    被      告  甲○○
    選任辯護人  劉燕萍
右列被告因公共危險案件經檢察官提起公訴（九十一年度偵字第一五九七三號），本
院判決如左：
    主      文
甲○○因過失闖越平交道致生火車往來之危險，處有期徒刑參月，如易科罰金，以參
佰元折算壹日。緩刑貳年。
    事      實
一、甲○○考領有自小客車之駕駛執照，於民國（下同）九十一年八月十五日下午二
    時三十五分許，駕駛車牌ＯＪ－五０三三號自小客車，沿台中縣清水鎮○○路○
    ○道往東轉入便道方向行駛，行經台灣鐵路局台中港支線台中港站起二公里八五
    ０公尺處之鐵路平交道時，本應注意汽車行駛中，接近平交道時，鐵路平交道上
    如無看守人員管理或無遮斷器、警鈴、閃光號誌之設備者，駕駛人應在軌道外三
    至六公尺前暫停、看、聽鐵路兩方無火車來時，始得通過，以避免發生事故之危
    險，且當時天候晴朗，視線開闊而無障礙物，並無不能注意之情事，竟疏未注意
    減速慢行，於接近平交道時，未在軌道外三至六公尺前暫停、看、聽鐵路兩方有
    無火車通過，即貿然闖越平交道，致黃天佑駕駛臺灣鐵路局第一九五八次柴電車
    行經該處時煞車不及，因而撞擊甲○○所駕駛之上開自小客車，足生火車往來之
    危險。
二、案經內政部警政署鐵路警察局第二警務段報請台灣台中地方法院檢察署檢察官偵
    查起訴。
    理      由
一、訊據被告甲○○固不否認於右揭時、地駕車並未先暫停、看、聽，即駕車通過而
    與火車發生碰撞之事實，惟矢口否認有何過失，辯稱：因車禍地點並無平交道之
    號誌、遮斷器、警鈴，所以不知該處為平交道，而且不知該處有火車行駛，所以
    經過時並未看到火車云云。惟查右揭犯罪事實，業據證人黃天佑到庭結證屬實，
    並有事故現場圖一紙、現場照片十七幀附卷可稽。觀諸現場照片，車禍現場鐵軌
    與便道呈十字交叉，十分明顯，其間雖無平交道號誌、遮斷器、警鈴之設備，亦
    無人看守，惟自道路交通管理處罰條例第五十四條及道路交通安全規則第一百零
    四條均將鐵路平交道分為有看守人員管理或警鈴、遮斷器與閃光號誌之設備，及
    無看守人員管理或無警鈴、遮斷器與閃光號誌之設備等二種情況而異其規定可知
    ，鐵路平交道並不以有平交道號誌、遮斷器、警鈴之設備或有人看守為必要，僅
    需鐵路鐵軌與道路交會，該處即係平交道，是本件車禍地點為鐵路平交道，應可
    認定。證人黃天佑雖於偵查中稱車禍地點無警戒燈及柵欄，因此認為不是平交道
    等語，應屬其個人意見。而該肇事地點確為「平交道」，業經交通部函覆本院，
    有該部九十一年十一月廿七日交路字第０九一００六六八八七號函一份附卷可稽
    。
二、按汽車行駛中，駕駛人接近平交道時，鐵路平交道上無看守人員管理或無遮斷器
    、警鈴、閃光號誌之設備者，駕駛人應在軌道外三至六公尺前暫停、看、聽鐵路
    兩方無火車來時，始得通過，道路交通安全規則第一百零四第一項第三款定有明
    文。被告駕車時本應注意上開規定，且當時係白天，天氣晴朗、無障礙物、視距
    良好，並無不能注意之情事，詎竟疏未注意減速慢行，接近平交道時，亦未在軌
    道外三至六公尺處，暫停、看、聽鐵路兩方有無火車前來，即貿然闖越平交道，
    致發生車禍，其有過失甚明。且被告之過失行為導致此次車禍，使該班火車生往
    來之危險，其間顯具有相當之因果關係。是本件事證明確，被告犯行堪以認定。
三、核被告所為，係犯刑法第一百八十四條第三項、第一項之因過失致生火車往來之
    危險罪。爰審酌被告之過失程度、所受損害、被告犯後態度等一切情狀，量處如
    主文所示之刑，並諭知易科罰金之折算標準。末查被告並無前科，末曾受有期徒
    刑以上刑之宣告，有臺灣臺中地方法院檢察署刑案資料查註紀錄表及臺灣高等法
    院被告全國前案紀錄表附卷可參，因一時疏忽致犯本案，經此科刑教訓，當知所
    警惕，信無再犯之虞，故本院認其所受刑之宣告，以暫不執行為適當，爰依法併
    予宣告緩刑二年，以勵自新。
據上論斷，應依刑事訴訟法第二百九十九條第一項前段，刑法第一百八十四條第一項
、第三項、第四十一條第一項前段、第七十四條第一款，罰金罰鍰提高標準條例第一
條前段，判決如主文。
中     華     民     國     九十二    年       一       月      三      日
                                    臺灣臺中地方法院交通法庭
                                        法  官  郭  德  進
右正本證明與原本無異。
如不服本判決，應於判決送達後十日內向本院提出上訴狀( 應附繕本 )，上訴於臺灣
高等法院臺中分院。
                                        書記官
中     華     民     國     九十二    年       一       月      六      日
刑法第一百八十四條第一項、第三項：
一、損壞軌道、燈塔、標識或以他法致生火車、電車或其他供水、陸、空公眾運輸之
舟、車、航空機往來之危險者，處三年以上十年以下有期徒刑。
三、因過失犯第一項之罪者，處六月以下有期徒刑、拘役或三百元以下罰金。
                                                                        Ａ


司法院資訊處製作；財團法人民間司法改革基金會備份。
